# 请教：发行人提前支付给券商的保荐费怎么入账

提问人：joice2 时间：2011-07-11 15:27:15
回复 pinyuan 的帖子
如果相关劳务已经享受，仅是发票未取得，转列费用。
如果相应劳务尚未享受，建议列报预付账款比其他应收款更合适，主要是考虑此项支付非保证金性质，以后收回可能性小；不建议提坏账。

回答人：chenyiwei
基本赞同。对于此类“预付”的保荐费，如果约定今后无论发行是否成功均不再退还的，应当在支付时计入费用处理。

提问人：mrzhao1985 时间：2011-07-21 18:58:09
我是看 2011 注册会计师教材

回答人：chenyiwei
请不要在本版面上直接引用任何考试书籍或者考试辅导材料等非权威资料作为论据，谢谢。